臺灣高雄地方法院刑事判決　　　　　　　95年度易字第2252號
公　訴　人　臺灣高雄地方法院檢察署檢察官
被　　　告　甲○○
上列被告因竊盜案件，經檢察官提起公訴（95年度偵字第30344
號），本院判決如下：
    主  文
甲○○共同竊盜，未遂，累犯，處有期徒刑肆月，如易科罰金，
以新臺幣壹仟元折算壹日；又共同竊盜，未遂，累犯，處有期徒
刑肆月，如易科罰金，以新臺幣壹仟元折算壹日。應執行有期徒
刑陸月，如易科罰金，以新臺幣壹仟元折算壹日。
    事  實
一、甲○○前因偽造文書、詐欺等案件，經本院於民國91年11月
    30 日 以91年度訴字第3644號判決判處有期徒刑4 月確定；
    又因施用毒品案件，經臺灣高等法院高雄分院於92年6 月30
    日以92年度上訴字第1098號判決分別判處有期徒刑9 月、5
    月確定；上開案件並經定應執行有期徒刑1 年7 月。甲○○
    於94 年6月23日縮短刑期假釋出監，於94年7 月13日因假釋
    期滿未經撤銷，其未執行之刑以已執行論而執行完畢。詎猶
    不知悔改，竟與己○○（檢察官另案偵辦中）共同基於意圖
    為自己不法所有之犯意聯絡，於95年11月16日0 時30分許，
    在高雄市鼓山區○○○路161 巷50弄內，由甲○○在巷口把
    風，己○○徒手撬開機車置物箱之方式，先後撬開丁○○所
    有車號ZKW-813 號輕機車與丙○○○所有車號GYB-583 號輕
    機車之置物箱，著手竊取上開機車置物箱內財物，因無發現
    有價值之財物而未得逞。適為當地居民目睹上情，旋即報警
    處理；警方獲報後到場圍捕，當場逮獲甲○○，己○○則趁
    隙逃逸。
二、案經丙○○○、丁○○訴由高雄市政府警察局鼓山分局報告
    臺灣高雄地方法院檢察署檢察官偵查起訴
    理  由
一、按「被告以外之人於審判外之言詞或書面陳述，除法律有規
    定者外，不得作為證據。」刑事訴訟法第159 條第1 項固定
    有明文。惟按「被告以外之人於審判外之陳述，雖不符前4
    條之規定，而經當事人於審判程序同意作為證據，法院審酌
    該言詞陳述或書面陳述作成時之情況，認為適當者，亦得為
    證據。當事人、代理人或辯護人於法院調查證據時，知有第
    159 條第1 項不得為證據之情形，而未於言詞辯論終結前聲
    明異議者，視為有前項之同意。」刑事訴訟法第159 條之5
    亦規定甚明。本件告訴人丙○○○、丁○○及證人乙○○於
    警詢中之供述，雖均屬被告以外之人於審判外之言詞或書面
    陳述，惟被告於本院調查證據時，知有上情而未於言詞辯論
    終結前聲明異議，本院審酌該等陳述係執法機關依法定程序
    詢問而做成，並無何違法不當之處，亦無不足採信之情況，
    認以之做為證據，應屬適當，該等陳述應有證據能力。
二、訊據被告甲○○固坦認於上開時間曾與己○○一同前往上開
    地點，然矢口否認有何竊盜之犯行，並辯稱：其與男友己○○一同出遊，至案發地點己○○請其在該處等待，其即站在
    該處，並未與己○○共謀竊盜云云，惟查：
(一)被告於案發時與己○○共同至案發地點，當時己○○騎車搭
    載被告，騎得很慢，兩人都有東張西望之動作，後己○○將
    車停下走進巷子內並撬開2 台機車之置物箱，然並未竊得財
    物，己○○撬開之最後1 台機車距離被告僅約10公尺等情，
    業據目擊證人乙○○於警詢及本院審理中證述明確。而告訴
    人丙○○○、丁○○之機車置物箱遭人撬開等情，亦經告訴
    人2 人於警詢中陳述綦詳，與證人乙○○之證言互核相符。
(二)被告雖辯稱當時係其男友己○○請其在該處等一下，其未幫
    己○○把風云云，證人己○○亦於本院審理中證稱當時與被
    告同至該處，因說及前女友之事致被告吃醋，就停車叫被告
    等一下，自行跑到巷子尾端一間廟的階梯上坐著，等其回到
    巷口時被告人車都已不見云云。然渠等犯行業據證人乙○○
    證述歷歷，衡以證人乙○○與渠等素無仇隙，當無設詞誣陷
    之必要。況被告於本院審理時所為之辯解及證人己○○之證
    詞亦與被告警詢之陳述不符，渠等陳述互相矛盾，顯有可疑
    。且被告當時與己○○為男女朋友，同住於鹽埕區○○街，
    己○○請其在該處等候時，其並未詢問己○○為何突然停車
    等情，已據被告於本院訊問時自承無訛。查案發時為半夜零
    時許，案發地點距離被告2 人住處尚有一段距離，己○○將
    被告一弱女子留在馬路邊，全不顧及被告之安危，亦未曾交
    代要去何處、需花費多少時間，被告竟也不加詢問便在路邊
    等候，此顯與常情有違，益徵被告所辯不實，證人己○○所
    言顯係迴護之詞，亦難以採信。
(三)綜上所述，本件事證明確，被告之辯解不足使本院形成有罪
    之合理懷疑，其犯行已堪認定。
三、核被告所為，係犯刑法第320 條第1 項之竊盜罪。被告與己○○間有犯意聯絡及行為分擔，為共同正犯。被告前因偽造
    文書、詐欺等案件，經本院以91年度訴字第3644號判決判處
    有期徒刑4 月確定；又因施用毒品案件，經臺灣高等法院高
    雄分院以92年度上訴字第1098號判決分別判處有期徒刑9 月
    、5 月確定；上開案件並經定應執行有期徒刑1 年7 月，於
    94 年6月23日縮短刑期假釋出監，於94年7 月13日因假釋期
    滿未經撤銷，其未執行之刑以已執行論而執行完畢，有臺灣
    高等法院被告前案紀錄表在卷可稽，其於5 年內故意再犯本
    件有期徒刑以上之2 罪，均為累犯，應各依刑法第47條第1
    項規定加重其刑。被告與己○○已著手於竊盜犯行但並未竊
    得財物，為未遂犯，應依刑法第25條第2 項之規定減輕其刑
    ，並依法先加後減之。被告所犯上開2 罪，犯意個別，行為
    亦殊，應予分論併罰。爰審酌被告與己○○共謀竊盜，漠視
    他人財產權，犯後猶飾詞卸責，態度惡劣，惟並未竊得財物
    ，未造成告訴人損失，及其犯罪之動機、目的、手段等一切
    情狀，分別量處如主文所示之刑，並定其應執行之刑。並審
    酌被告之職業為會計，學歷為國中畢業，家境為小康及其犯
    罪之情狀等，認其易科罰金之折算標準，以新臺幣1000元折
    算1 日為適當。
四、公訴意旨另略以：被告與己○○共同基於毀損之犯意，於上
    開時地，由己○○以撬開告訴人丙○○○、丁○○機車置物
    箱之方式，毀損機車置物箱之鎖頭，因認被告涉犯刑法第
    354 條之毀損罪嫌。惟按告訴人之告訴，係以使被告受刑事
    訴追為目的，是其陳述是否與事實相符，仍應調查其他證據
    以資審認，最高法院52年台上字第1300號判例闡釋甚明，再
    按刑法第354 條之毀損罪，以使所毀損之物，失其全部或一
    部之效用為構成要件，亦有最高法院47年台非字第34號判例
    可資參照。公訴人指稱被告涉犯毀損罪嫌，無非係以告訴人
    之指述為據，並無任何其他證據可資佐證，且告訴人僅泛稱
    鎖頭已毀損，然該機車置物箱之鎖頭究係如何毀損，是否確
    已失其效用，均有疑問。揆諸前開判例，尚不得遽為有罪之
    諭知。然此部份若成罪，與前開有罪部分有想像競合之裁判
    上一罪關係，爰不另為無罪之諭知，附此敘明。
五、證人己○○於本院審理中，於供述前具結，就「其是否撬開
    機車置物箱」及「其與被告為何前往案發地點」等與案情有
    重要關係之事項為虛偽之陳述，顯已涉有刑法第168 條之偽
    證罪嫌，應依由檢察官另行處理。
據上論斷，應依刑事訴訟法第299 條第1 項前段，刑法第28條、
第320 條第1 項、第25條第2 項、第47條第1 項、第51條第5款
、第41條第1 項前段，刑法施行法第1 條之1 ，判決如主文。
本案經檢察官戊○○到庭執行職務。
中　　華　　民　　國　　96　　年　　4 　　月　　9 　　日
                  刑事第九庭  審判長法　官  王啟明
                                    法  官  陳建和
                                    法  官  王奕勛
以上正本證明與原本無異。
如不服本判決，應於收受送達後10日內向本院提出上訴書狀。
中　　華　　民　　國　　96　　年　　4 　　月　　9 　　日
　　　　　　　　　　　　　　　      書記官   陳心儀
中華民國刑法第320條
（普通竊盜罪、竊佔罪）
意圖為自己或第三人不法之所有，而竊取他人之動產者，為竊盜
罪，處 5 年以下有期徒刑、拘役或 5 百元以下罰金。
意圖為自己或第三人不法之利益，而竊佔他人之不動產者，依前
項之規定處斷。
前二項之未遂犯罰之。
